【裁判字號】    89,易,1094
【裁判日期】    900328
【裁判案由】    竊盜
【裁判全文】
臺灣士林地方法院刑事判決                       八十九年度易字第一九四號
    聲  請  人  臺灣士林地方法院檢察署檢察官
    被      告  乙○○
右列被告因竊盜案件，經檢察官聲請簡易判決處刑（八十九年度偵字第九一六七號）
，本院認不宜以簡易判決處刑，而改用通常程序審理，並判決如左：
    主  文
乙○○竊盜，處有期徒刑參月，如易科罰金，以參佰元折算壹日。
    事  實
一、乙○○因與甲○○有過節，心生不滿，於民國八十九年四月二十七日下午一時許
    ，在台北市○○區○○路三０三號前，見甲○○所有之車號ＤＴＢ—五０一號輕
    機車鑰匙插於電門上，竟意圖為自己不法之所有，以前開鑰匙發動機車，而竊取
    該部機車，於得手後供自己代步使用。嗣於同年五月二十一日下午六時二十五分
    許，在台北縣八里鄉訊塘埔三九號前，為警當場查獲，並扣得甲○○所有之前開
    機車鑰匙一支。
二、案經台北縣政府警察局蘆洲分局報請台灣士林地方法院檢察署檢察官偵查聲請簡
    易判決處刑。
    理  由
一、訊據被告乙○○對於有於右揭時地竊取機車之事實坦承不諱，核與被害人甲○○
    於警訊時指訴情節相符，並有贓物認領保管單、台北市政府警察局車輛失竊證明
    單各一件在卷可稽，復有鑰匙一支扣案可證。被告雖辯稱係因惡作劇始將機車騎
    走云云，然其自承明知並未經過甲○○同意即將機車騎走，且有當自己代步用之
    故意，則縱其果有惡作劇之意，亦無礙於被告不法所有意圖及竊盜故意之成立，
    其所辯無非飾卸之詞，尚不足採。事證明確，被告犯行洵堪認定，應依法論科。
二、核被告所為，係犯刑法第三百二十條第一項之竊盜罪。爰審酌被告於本案發生前
    ，即有於八十九年四月十日竊取他人之行動電話之竊盜行為，並經法院判處拘役
    三十日確定，有台灣高等法院台南分院八十九年度上易字第一三二四號刑事判決
    影本一件在卷可稽，其因不滿被害人甲○○而犯本件竊盜之動機、利用被害人忘
    記取走機車鑰匙而竊取之手段，其品性、生活狀況、智識程度、犯罪所生之損害
    ，及犯罪後態度等一切情狀，量處如主文所示之刑。按被告犯罪後，刑法第四十
    一條業已修正為「犯最重本刑為五年以下有期徒刑以下之罪，而受六個月以下有
    期徒刑或拘役之宣告，因身體、教育、職業、家庭之關係或其他正當事由，執行
    顯有困難者，得以一元以上三元以下折算一日，易科罰金。但確定因不執行所宣
    告之刑，難收矯正之效，或難以維持法秩序者，不在此限。併合處罰之數罪，均
    有前項情形，其應執行之刑逾六月者，亦同」，於九十年一月十日公布，同年一
    月十二日施行，是被告犯後法律已有變更，比較新舊法，以修正後之刑法第四十
    一條第一項較有利於被告，而應適用新法，並諭知易科罰金之折算標準。至於扣
    案之鑰匙一支，雖為被告犯罪所用之物，然非為被告所有，業據被告自承在卷，
    爰不予宣告沒收，附此敘明。
據上論斷，應依刑事訴訟法第四百五十二條、第二百九十九條第一項前段、刑法第二
條第一項前段、第三百二十條第一項、第四十一條第一項前段，罰金罰鍰提高標準條
例第一條前段、第二條，判決如主文。
本案經檢察官蘇佩鈺到庭執行職務。
中    華    民    國      九十        年      三       月    二十八     日
                                  臺灣士林地方法院刑事第四庭
                                          法  官 藍  雅  清
右正本證明與原本無異。
如不服本判決，應於判決送達後十日內，向本院提出上訴狀。
                                          書記官 劉  韋  廷
中    華    民    國      九十        年      三       月     三十      日
附錄本案論罪科刑法條全文
刑法第三百二十條第一項
  意圖為自己或第三人不法之所有，而竊取他人之動產者，為竊盜罪，處五年以下有
  期徒刑、拘役或五百元以下罰金。


司法院資訊處製作；財團法人民間司法改革基金會備份。
